臺灣苗栗地方法院民事判決
109年度仲訴字第1號
原      告  苗栗縣政府

法定代理人  徐耀昌  
訴訟代理人  饒斯棋律師
被      告  出磺坑桃花源股份有限公司

法定代理人  陳勝福  
訴訟代理人  李平勳律師
            陳展穎律師
            孫丁君律師
上列當事人間請求撤銷仲裁判斷事件，本院於民國110年8月24日
言詞辯論終結，判決如下：
    主      文
一、臺灣仲裁協會106 年度臺仲聲字第9 號仲裁判斷關於命原告
    給付被告新臺幣(下同)67,745,927元，及自106 年9 月21日
    起至清償日止按年息5％計算之利息，暨命原告負擔仲裁費用
    部分，應予撤銷。
二、訴訟費用由被告負擔。
    事實及理由
一、原告主張：
　　㈠原告依公告之「徵求民間參與苗栗出磺坑地區客家桃花源
      興建營運移轉案申請須知」(下稱申請須知)及「促進民間
      參與公共建設法」之甄審程序規定，由「徵求民間參與苗
      栗出磺坑地區客家桃花源興建營運移轉案甄審委員會」評
      定訴外人佳譽國際音像有限公司（下稱佳譽公司）為最優
      申請人，並於102 年12月20日以府文發第0000000000號函
      通知佳譽公司依規定發起設立為本國合法專為執行本案之
      被告，並許可被告於一定期間內興建暨營運本案，期限屆
      滿後將營運資產移轉予原告或原告指定之第三人。原告與
      被告並依申請須知第六章所訂作業程序於102 年12月30日
      簽訂「苗栗出磺坑地區客家桃花源興建營運移轉案投資契
      約」（下稱系爭契約）。另原告依系爭契約第三章「聲明
      與承諾」3.2.2 「甲方（即原告，下同）承諾辦理事項」
      之規定：「4.興建本案園區內之舞台基礎設施暨週邊配合
      工程（含整體規劃、施工、基本及細部設計、監造、執照
      申辦等，預計約4.5 億元）」辦理「99年度競爭型國際觀
      光魅力據點示範計畫- 客家桃花源委託規劃、設計及監造
      技術服務工作」採購標案，該案由訴外人許育嘉聯合建築
      師事務所得標後，被告即與許育嘉聯合建築師事務所於10
      2 年11月29日簽訂公共工程技術服務契約。後因用地取得
      與地上物處理問題，導致前開服務契約無法於補助機關即
      交通部觀光局限定之補助期限內完成，復因原告財政困窘
      ，無法自行籌措1.5 億元之經費，且原告受行政院財政紀
      律異常控管機制之監督，亦無法負擔相關經費，爰於105 
      年4 月1 日通知被告，依系爭契約第17章「契約終止」17
      .1.3規定，因政策變更情事，終止系爭契約。
　　㈡被告未向原告提出任何具體補償金額及請求依據，且未依
      系爭契約18.2「協商」規定踐行仲裁前置程序，即逕行向
      臺灣仲裁協會聲請仲裁，臺灣仲裁協會於109 年7 月13日
      作成106 年度臺仲聲字第9 號仲裁判斷（下稱系爭仲裁判
      斷）書，主文為：「⒈相對人（即原告）應給付聲請人（
      即被告）67,745,927元，及自106 年9 月21日起至清償日
      止按週年利率5％計算之利息。⒉聲請人其餘請求駁回。⒊仲
      裁費用由聲請人負擔62％ ，其餘由相對人負擔。」。惟系
      爭仲裁判斷具有下列各項撤銷事由：
　　　⒈依系爭契約，於踐行仲裁前應先進行協商程序，無法協
        商解決時，方得提送協調委員會決議，俟無法透過協調
        委員會解決時雙方始同意以仲裁方式解決。惟被告未踐
        行前述程序即逕行聲請本案仲裁，顯然未成立仲裁協議
        ，系爭仲裁判斷有仲裁法第40條第1 項第2 款「仲裁協
        議不成立」之撤銷事由。
　　　⒉系爭契約若有爭議，依系爭契約18.2「協商」規定踐行
        仲裁前之一定前置程序，始得將此爭議作為仲裁之標的
        ，否則即非屬仲裁契約標的爭議之範圍。惟被告未踐行
        該前置程序，系爭仲裁判斷違反系爭契約，逕為實體判
        斷及衡平判斷，有仲裁法第38條第1 款前段，第40條第
        1 項第1 款、第4 款規定之撤銷事由。
　　　⒊系爭仲裁判斷依民法第511 條但書規定認為被告之主張
        有理由，惟被告以105 年4 月1 日桃文發字第1050001 
        號函向原告表示因系爭契約終止受有損害之求償事宜，
        原告復以同年5 月19日府文發字第1050004741號函通知
        被告若因終止契約受有損害，應提出相關證明文件辦理
        。然被告卻僅於105 年5 月24日以桃文發字第1050002 
        號函向原告聲請返還履約保證金，未對原告提出損害之
        證明及賠償之要求，迄至聲請仲裁時亦仍未就其所主張
        之損害提出證據，是被告請求原告賠償之請求權顯已罹
        於民法第514 條第2 項所定1 年時效。而原告於仲裁時
        已提出時效抗辯，並拒絕給付，惟系爭仲裁判斷對此完
        全未判斷，亦未附理由，自有仲裁法第38條第2 款所稱
        「仲裁判斷應附理由而未附理由」瑕疵，而有同法第40
        條第1 項第1 款之撤銷事由。
　　　⒋系爭仲裁判斷關於「原告終止系爭契約，是否符合系爭
        契約第17章17.1.3規定之終止契約要件」、規劃服務費
        甲、乙、丙、帳務及法律服務費用「日正聯合會計師事
        務所」、「給付明華園戲劇團費用」、「佳譽公司就本
        案已墊付費用或負擔之債務、A 、D 、I 、J 」、「被
        告請求因原告任意終止系爭契約所受之預期利益損害」
        ，有仲裁法第38條第2 款所稱「仲裁判斷應附理由而未
        附理由」瑕疵，而有同法第40條第1 項第1 款之撤銷事
        由。
　　　⒌兩造未合意適用衡平仲裁，惟系爭仲裁判斷書第233 頁
        、第234 頁、第235 頁、第236 頁、第237 頁、第245 
        頁之理由，於原告未主張之請求權基礎，均假「符合誠
        信而顯允當」之名為衡平判斷，有違仲裁法第31條規定
        ，而有同法第40條第1 項第4 款仲裁程序違反仲裁協議
        或法律規定，及同法第38條第1 款、笫40條第1 項第1 
        款「仲裁判斷逾越仲裁協議範圍」之撤銷事由。
　　　⒍系爭仲裁判斷就原告應負擔38,735,306元之判斷理由及
        所依據之事實，未於判斷前予原告充分陳述，且未扣除
        被告節省之費用及可取得之利益，違反仲裁法第23條第
        1 項規定，而有同法第40條第1 項第3 款規定之撤銷事
        由；且命原告給付上開金額亦係屬命當事人為法律上所
        不許之行為，亦有同法第38條第2 款、第3 款，第40條
        第1 項第1 款之撤銷事由。
　　　⒎系爭仲裁判斷之仲裁人凃榆政未告知有應迴避事由，且
        該未告知事項具嚴重性，足以改變仲裁判斷結果，其違
        反仲裁法第15條規定偏頗被告，拒絕調查原告請求調查
        之證據，執行職務有偏頗之虞而違反獨立、公正處理之
        原則，而有同法第40條第1 項第5 款之撤銷事由，且對
        於原告所提之各項抗辯未說明不採之理由為何。仲裁人
        凃榆政既應迴避而未迴避，且仲裁人傅金圳不同意仲裁
        判判斷主文及理由拒絕簽名，系爭仲裁判斷僅剩仲裁人
        魏基鐘，該判斷之評議即屬違法且偏頗，亦構成同法第
        40條第1 項第4 款「仲裁庭之組成或仲裁程序，違反仲
        裁協議或法律規定」之撤銷事由。
　　　⒏系爭仲裁判斷命原告應依民法第511 條、216 條規定為
        給付，且被告請求原告賠償之請求權已罹於時效，原告
        亦已於仲裁時為時效抗辯，系爭仲裁判斷仍命原告給付
        ，係命當事人為法律上(民法第511條規定)所不許之行
        為，有違仲裁法第38條第3款規定，亦構成仲裁法第40
        條第1 項第1 款之撤銷事由。
　　　⒐系爭仲裁判斷就①原告終止系爭契約是否符合約定終止契
        約之要件、②被告與台灣伯特顧問股份有限公司、大藏
        規劃設計有限公司、原容開發顧問有限公司、日正聯合
        會計師事務所、安慶國際法律事務所、明華園戲劇團、
        佳譽國際音像有限公司間之費用給付部分，均未說明係
        本於何等邏輯、哪部分卷證、何等理由論定被告之主張
        為可信，且對於原告所提之各項抗辯未說明各項不採之
        理由為何，亦有仲裁法第38條第2 款所稱「仲裁斷應附
        理由而未附理由」瑕疵，構成仲裁法第40條第1 項第1 
        款之撤銷事由。
　　　⒑系爭仲裁判斷未於詢問終結後10日內做成仲裁判斷，違
        反仲裁法第21條第1 項、第33條第1 項規定，構成仲裁
        法第40條第1 項第4 款「仲裁程序違反法律規定」之撤
        銷事由。
　　㈢並聲明：如主文第1項所示。
二、被告抗辯：
　　㈠原告於109 年8 月11日起訴時係以「出璜坑桃花源股份有
      限公司」為被告，迄本案於109年10月6 日言詞辯論期日
      始當庭主張變更被告，其此時對被告提起撤銷仲裁判斷之
      訴，已逾仲裁法第41條第2 項前段規定之30日不變期間，
      程序上應予駁回。
　　㈡仲裁判斷之法律見解是否妥適，係仲裁人之仲裁權限，法
      院本應加以尊重。法院於撤銷仲裁判斷之訴，僅得就仲裁
      判斷有無當事人主張仲裁法第40條第1 項規定列舉之重大
      事由進行形式審查，而無須就當事人爭執之事實與法律予
      以全面審理，應尊重仲裁人所為實體上之仲裁判斷。然原
      告起訴狀所載理由，鈞係就系爭仲裁判斷之實體內容加以
      爭執，顯非本件撤銷仲裁判斷程序所得審酌。
　　　⒈依系爭契約18.3.1約定，本契約所生爭議，如無法透過
        本契約第1.2 條協商方式解決時，甲乙雙方同意以仲裁
        方式解決。足見兩造於簽訂系爭契約時即已約定成立書
        面之仲裁協議，有關契約所發生之任何爭議均在仲裁協
        議標的之範圍內。而原告於仲裁中從未爭執兩造未成立
        仲裁協議，更表示被告提起仲裁程序違反仲裁協議、系
        爭契約18.2之約定係為雙方投資契約所約定仲裁協議之
        一部分等語，顯見原告亦肯認兩造已成立仲裁協議，自
        無仲裁法第40條第1 項第2 款「仲裁協議不成立」之撤
        銷事由。
　　　⒉原告所主張之仲裁法第40條第1 項第1 款「仲裁判斷逾
        越仲裁協議之範圍」、第4 款「仲裁程序違反仲裁協議
        」，與同法第40條第1 項第2 款「仲裁協議不成立」為
        不得併行之主張。況依系爭契約第18.3.1之約定，仲裁
        協議之範圍為系爭契約所生之全部爭議，自無原告所稱
        仲裁判斷逾越仲裁協議之範圍或仲裁程序違反仲裁協議
        之情形。
　　　⒊原告稱系爭仲裁判斷就原告所提時效抗辯完全未判斷亦
        未附理由，惟系爭仲裁判斷書第216 、225 頁已就被告
        分別於105年4 月11日、106 年4 月26日、5 月11日、7
         月5 請求原告就被告於本案因終止契約所受之損害進
        行協商，復於最後敘明「兩造其餘之主張陳述，均於本
        件仲裁判斷結果，不生影響，爰不逐一論述」，顯見系
        爭仲裁判斷已就時效問題為審認。
　　　⒋原告主張系爭仲裁判斷就兩造爭執事項之判斷有理由不
        完備、判斷理由未盡之瑕疵，惟系爭仲裁判斷就兩造爭
        執事項之判斷理由均已詳述，並無未附理由之情事。縱
        原告認理由不完備，亦與所謂應附理由而未附有間，不
        能據以提起撤銷仲裁判斷之訴。
　　　⒌系爭仲裁程序依誠實信用原則審酌卷證資料及一切狀況
        後，依促進民間參與公共建設法第12條、民法相關規定
        而認本案與民法第511 條規定之性質相同，確已審酌法
        律要件，未如原告所稱適用衡平仲裁，自無仲裁法第40
        條第1 項第4 款仲裁程序違反仲裁協議或法律規定，及
        仲裁法第38條第1 款、笫40條第1 項第1 款「仲裁判斷
        逾越仲裁協議範圍」之撤銷事由。
　　　⒍系爭仲裁判斷歷經7 次仲裁詢問會之審理，由兩造充分
        交換書狀及陳述，並於109 年2 月17日第7 次仲裁詢問
        會中由主任仲裁人魏基鐘及仲裁人凃榆政詢問雙方問題
        及兩造答覆，應堪認本案已使兩造充分陳述。又原告並
        未具體說明系爭仲裁判斷如何違反當事人仲裁協議或法
        律規定、如何違反法律之強制禁止規定、如何命當事人
        為法律上所不許之行為，難認其主張適法。
　　　⒎縱認仲裁人凃榆政於原告所提出數件案件中擔任訴訟代
        理人等身分關係且未為告知，然原告僅泛稱凃榆政仲裁
        人偏頗被告一方拒絕調查原告請求調查之證據，未具體
        舉證說明其於執行本案仲裁人職務時有何不獨立及不公
        正行使職務，或顯有偏頗之行為。況原告訴訟代理人早
        知悉上情，原告卻並未依仲裁法第17條第1 項規定於知
        悉此等事實後14日內以書面向仲裁庭提出迴避申請，可
        知其迴避之需求，或因逾14日之不變期間而視為失權，
        自不得事後再以此事由爭執。
　　　⒏所謂命當事人為法律上所不許之行為，僅限法律上之強
        制、禁止規定或有悖於善良風俗之行為；則系爭仲裁判
        斷係命原告對被告為一定金錢給付，不論仲裁判斷理由
        為何，有關金錢給付乃為法律所准許之行為，並無任何
        法律規定強制禁止為之，亦非有悖於善良風俗之行為。
　　　⒐縱系爭仲裁判斷未於詢問終結後10日內做成仲裁判斷，
        惟此10日規定係屬訓示規定，縱仲裁庭未於10日內作成
        仲裁判斷書，亦非得以此作為撤銷仲裁判斷之事由。
　　㈢並聲明：原告之訴駁回。
三、本院行集中審理協同兩造協議並簡化爭點整理如下：
　　㈠兩造不爭執事項
　　　⒈兩造於102 年12月30日簽訂系爭契約（見本院卷一第73-
        126頁）。
　　　⒉原告於105 年4 月1 日向被告為終止系爭契約之表示（
        見本院卷一第683 頁）。
　　　⒊被告於106 年3 月21日、4 月26日、5 月11日、7 月5 
        日請求原告就被告本案因終止契約所受之損害進行協商
        。
　　　⒋原告於105 年5 月19日發函予被告表示，若被告有所損
        害應提供相關文件辦理。
　　　⒌原告於106 年5 月11日、8 月10日向被告表示無另行召
        開協商、協調之必要。
　　　⒍仲裁庭於107 年12月18日函請雙方試行和解，被告於同
        年月20日函請原告盡速召開協商會議，原告於108 年1 
        月3 日函覆被告，表示仲裁程序進行中，未便協商。
　　　⒎原告於仲裁程序時曾提出時效抗辯。
　　　⒏兩造未合意適用衡平仲裁。
　　　⒐仲裁人傅金圳不同意仲裁判斷主文及理由，拒絕於仲裁
        判斷書上簽名（見系爭仲裁判斷書第246 頁）。
　　　⒑仲裁庭未於詢問終結後10日內作成仲裁判斷。
　　　⒒系爭仲裁判斷書於109 年7 月13日作成，於翌(14)日送
        達原告。
　　㈡兩造爭執事項
　　　⒈原告提起本件撤銷仲裁判斷之訴，是否超過法定期間？
　　　⒉系爭仲裁判斷是否有仲裁法第40條第1 項第2 款「仲裁
        協議不成立」規定之撤銷事由？
　　　⒊系爭仲裁判斷關於前述不爭執事項⒉至⒍之流程，是否有
        仲裁法第38條第1 款前段、第40條第1 項第1 款「仲裁
        判斷與仲裁協議標的之爭議無關」、「仲裁判斷逾越仲
        裁協議之範圍」、第40條第1 項第4 款「仲裁程序違反
        仲裁協議」規定之撤銷事由？
　　　⒋原告於仲裁時曾提出時效抗辯，系爭仲裁判斷是否有仲
        裁法第40條第1 項第1 款及第38條第2 款「仲裁判斷書
        應附理由而未附」規定之撤銷事由？
　　　⒌仲裁判斷書關於「原告終止系爭契約，是否符合系爭契
        約第17章17.1.3規定之終止契約要件」、規劃服務費甲
        、乙、丙、帳務及法律服務費用「日正聯合會計師事務
        所」、「給付明華園戲劇團費用」、「佳譽公司就本案
        已墊付費用或負擔之債務、A 、D 、I 、J 」、「被告
        請求因原告任意終止系爭契約所受之預期利益損害」，
        系爭仲裁判斷是否有仲裁法第40條第1 項第1 款及第38
        條第2 款規定之撤銷事由？
　　　⒍仲裁判斷書關於「給付明華園戲劇團費用、丙」、「佳
        譽公司就本案已墊付費用或負擔之債務、J 」、「被告
        請求因原告任意終止系爭契約所受之預期利益損害、13
        」、「原告終止系爭契約，是否符合系爭契約第17章17
        .1.3規定之終止契約要件7.」，是否違反仲裁法第31條
        規定，而構成「仲裁程序違反仲裁協議或法律規定」規
        定之撤銷事由、第38條第1款前段、第40條第1 項第1 
        款「仲裁判斷逾越仲裁協議範圍」規定之撤銷事由？
　　　⒎系爭仲裁判斷書第232 頁、第234 頁、第235 頁、第236
         頁、第237 頁、第245 頁之理由，是否違反仲裁法第3
        1條、第40條第1 項第4 款、第38條第1 款、第40條第1
         項第1 款規定？
　　　⒏系爭仲裁判斷書245 頁第13點、第245 頁第13-14 行之
        判斷理由，原告所主張系爭仲裁判斷未扣除被告節省之
        費用及可取得之利益，是否有違反仲裁法第23條第1 項
        規定，而有同法第40條第1 項第3 款規定之撤銷事由？
        仲裁判斷命原告給付上開金額是否係仲裁法第38條第2 
        、3 款、第40條第1 項第1 款「命當事人為法律上所不
        許之行為」（原告主張法律上的規定為511條）規定之
        撤銷事由？
　　　⒐仲裁人凃榆政、魏基鍾是否有仲裁法第15條第2 項第4 
        款「有其他情形足使當事人認其有不能獨立、公正執行
        職務之虞者」之情形？仲裁人凃榆政是否未告知其有仲
        裁法第15條第2 項第4 款之情事？仲裁人傅金圳不同意
        仲裁之主文、理由，拒絕於仲裁判斷書簽名，系爭仲裁
        判斷是否構成同法第40條第1 項第4 款「仲裁庭之組成
        或仲裁程序，違反仲裁協議或法律規定」之撤銷事由？
　　　⒑原告所主張系爭仲裁判斷命原告給付已罹於時效之債務
        ，是否為仲裁法第38條第3 款、第40條第1 項第1 款「
        命當事人為法律上所不許之行為」（原告主張法律上規
        定為民法第144 條第1 項、514 條第2 項規定）規定之
        撤銷事由？
　　　⒒系爭仲裁判斷未於詢問終結10日內作成仲裁判斷，是否
        違反仲裁法第21條第1 項、第33條第1 項規定？是否為
        仲裁法第40條第1 項第4 款「仲裁程序違反法律規定」
        之情形？
四、本院之判斷
　　㈠關於爭點⒋原告於仲裁時曾提出時效抗辯，系爭仲裁判斷是
      否有仲裁法第40條第1 項第1 款及第38條第2 款「仲裁判
      斷書應附理由而未附」規定之撤銷事由？
　　　⒈按仲裁判斷書應附理由而未附者，當事人得對於他方提
        起撤銷仲裁判斷之訴，固為仲裁法第38條第2款、第40
        條第1項第1款所明定。惟仲裁法第38條第2款所稱之「
        仲裁判斷書應附理由而未附理由」，係指仲裁判斷書於
        當事人未依同法第33條第2項第5款但書約定無庸記載其
        理由時，就聲請仲裁標的之判斷應附理由而完全未附理
        由之情形而言。該條款規範之事由與民事訴訟法第469
        條第6款所定「判決不備理由或理由矛盾者為當然違背
        法令」者未盡相同，倘仲裁判斷書已附具理由，縱其理
        由不完備，亦僅屬其判斷之理由未盡，尚與該條款所謂
        仲裁判斷應附理由而未附理由者有間，自不得據以提起
        撤銷仲裁判斷之訴（最高法院95年度台上字第1078號判
        決意旨參照）。是以仲裁法第38條第1項第2款所謂「仲
        裁判斷書應附理由而未附者」，係指仲裁判斷書對於當
        事人聲請仲裁標的之判斷「完全不附理由」而言，應形
        式上觀察該仲裁標的是否確實附有判斷之理由，此理由
        非僅僅是例稿式之空泛論述，至少需有相關之演繹或說
        明判斷之依據，如欠缺任何演繹或說明判斷依據之理由
        記載，應形同完全不附理由，而非理由不完備。
　　　⒉經查，原告於仲裁程序中為下述時效抗辯：
　　　　⑴原告於109年2月5日仲裁辯論意旨狀具狀為時效抗辯：
          「㈥末查，聲請人以105年4月1日桃文發字第1050001
          號函(參聲證3)向相對人表示因終止契約受有損害之
          求償事宜，相對人復以105年5月19日府文發字第1050
          004741號函通知聲請人，若其因終止契約受有損害，
          應提出相關證明文件辦理。然聲請人卻於105年5月24
          日以桃文發宇第0000000號函(證七)向相對人聲請返
          還履約保證金，且並未向相對人提出損害之證明及賠
          償之要求，甚或迄至聲請人聲請本件仲裁時亦仍未就
          其所主張之損害提出任何證據證明之，是聲請人請求
          相對人補償之請求權顯已罹於時效。」(仲裁辯論意
          旨狀第8頁參照)。
　　　　⑵原告於109年2月17日第6次仲裁詢問會，再重申時效抗
          辯：「（傅金圳仲裁人：請教相對人，仲裁辯論意旨
          狀第8頁提到相對人補償請求權時效的依據呢？）相
          對人複代理人張馨月律師：依照民法規定有關承攬的
          損害賠償時效只有1年自得請求開始，我們認為終止
          之後有損害的話聲請人要提出來，他一直到107年6月
          7日才有實支單據的提出，105年4月1日通知開始已經
          超過1年了，我們提出時效抗辯請仲裁人考量。」(第
          6次仲裁詢問會第24頁參照)。
　　　　⑶原告於109年4月22日第7次仲裁詢問會補充說明：「相
          對人複代理人張馨月律師：我補充一下四點，第一、
          本件是承攬契約的性質，時效部分他們也有抗辯這是
          說明第一點。」(第7次仲裁詢問會第5頁參照)。
　　　⒊系爭仲裁判斷認定原告任意終止合約，被告得依民法第5
        11條本文規定請求原告賠償契約終止之積極損失2,901
        萬0,621元、開發計畫可預期利益3,873萬5,306元，合
        計6,774萬5,927元及法定遲延利息(見仲裁判斷書第224
        、225、245頁)，據此命原告給付上述金額。而按工作
        未完成前，定作人得隨時終止契約。但應賠償承攬人因
        契約終止而生之損害。承攬人之損害賠償請求權或契約
        解除權，因其原因發生後，1年間不行使而消滅，民法
        第511條、第514條第2項定有明文。則上述損害賠償請
        求權規定適用民法第514條第2項規定所定之1年時效，
        原告為前揭⒉之時效抗辯，影響被告得否請求損害賠償
        之判斷。本件兩造既未約定仲裁判斷無須記載理由，則
        仲裁庭就該時效抗辯是否有理，應一併列為兩造之爭點
        ，並於理由中就其時效抗辯是否合於規定加以審認及說
        明，以確認被告得否請求賠償，該時效抗辯自屬仲裁庭
        應為判斷之前提事項。惟綜觀系爭仲裁判斷書全文，復
        無任何原告時效抗辯之相關理由及敘述，是系爭仲裁判
        斷對此確有仲裁法第38條第2款應附理由而完全未附理
        由之情形。而被告前揭6,774萬5,927元之損害賠償及法
        定遲延利息請求權，將因此項時效爭議而受影響，原告
        依仲裁法第40條第1項第1款規定，請求在此範圍內撤銷
        仲裁判斷，核屬有據。
　　　⒋被告抗辯：系爭仲裁判斷書最後亦敘明：「兩造其餘之
        主張陳述，均於本件仲裁判斷結果，不生影響，爰不逐
        一論述。」故仲裁庭已審認時效問題而為仲裁判斷，故
        僅是系爭仲裁判斷理由未完備，與仲裁法第38條第2款
        之情形不同云云。惟查，系爭仲裁判斷書並無任何關於
        原告時效抗辯是否有理之相關論述，業如前述，而上開
        概括文字既謂不逐一論述，即表示系爭仲裁判斷就上開
        時效之抗辯的確未加論述，反適證系爭仲裁判斷書就本
        件損害賠償請求權之時效抗辯確未附具理由。又被告援
        引最高法院判決抗辯至多為理由不備而已，惟觀諸所提
        之相關判斷，對於相關爭議論述雖然著墨不多，仍有稍
        加論述，與本件全然未予論述時效抗辯，無法相提並論
        ，並不可採。
　　㈡關於爭點⒈原告提起本件撤銷仲裁判斷之訴，是否超過法定
      期間？
　　　⒈按提起撤銷仲裁判斷之訴，應於判斷書交付或送達之日
        起30日之不變期間內為之，仲裁法第41條第2 項前段定
        有明文。
　　　⒉原告提起本件撤銷仲裁判斷之訴，於109年8月11日起訴
        時即已表明具有前揭㈠所示仲裁法第40條第1 項第1 款
        及第38條第2 款「仲裁判斷書應附理由而未附」規定之
        撤銷事由。是其於同年7 月14日收受仲裁判斷書後，業
        如前揭不爭執事項⒒所示，後於同年8 月11日提起本件
        訴訟，有民事起訴狀上本院收文戳章在卷可證（見本院
        卷一第11頁），是原告於法定之30日不變期間內提起本
        件撤銷仲裁判斷之訴，合於規定，自屬合法。
　　　⒊被告雖抗辯：原告最初起訴之對象為「出璜坑桃花源股
        份有限公司」，其事後變更為被告時已逾法定期間云云
        。惟徵諸系爭仲裁判斷書所載，原告起訴之對象確為被
        告，原告起訴狀關於被告之名義部分確有誤寫之顯然錯
        誤，而按民事訴訟法第256條規定：不變更訴訟標的，
        而補充或更正事實上或法律上之陳述者，非為訴之變更
        或追加，是原告上述更正名義誤寫部分，核非訴之變更
        追加，自無逾越法定期間之問題，是被告前揭抗辯並不
        可採。
五、綜上所述，原告依仲裁法第40條第1項規定，請求撤銷系爭
    仲裁判斷關於命原告給付被告67,745,927元，及自106 年9 
    月21日起至清償日止按週年利率5％計算之利息，暨命原告負
    擔仲裁費用部分，為有理由，應予准許。
六、原告既得依前揭理由請求撤銷仲裁判斷，其餘爭點所示之撤
    銷仲裁判斷理由，即無庸審究。又本件事證已臻明確，兩造
    其餘攻擊防禦方法及所提證據經審酌後，於判決結果不生影
    響，爰不另一一論駁，附此敘明。
八、訴訟費用負擔之依據：民事訴訟法第78條。
中　　華　　民　　國　　110 　年　　9 　　月　　14　　日
                  民事第一庭  法　官　張新楣
 以上正本係照原本作成。 
如對本判決上訴，須於判決送達後20日內向本院提出上訴狀（須
附繕本）。如委任律師提起上訴者，應一併繳納上訴審裁判費。
                 
                              書記官  劉立晨 
中　　華　　民　　國　　110 　年　　9 　　月　　14　　日